【裁判字號】    99,簡上,277
【裁判日期】    991025
【裁判案由】    竊盜等
【裁判全文】
臺灣高雄地方法院刑事判決             99年度簡上字第277號
上  訴  人
即  被  告  乙○○
上列上訴人即被告因竊盜等案件，不服本院中華民國99年4 月23
日99年度審簡字第1749號第一審簡易判決（聲請簡易判決處刑書
案號：99年度偵字第6669號），提起上訴，本院管轄之第二審合
議庭判決如下：
    主  文
上訴駁回。
乙○○緩刑參年。
    事  實
一、乙○○意圖為自己不法之所有，於民國99年1 月21日9 時50
    分許，持甲○○先前交付之備份鑰匙，無故侵入甲○○位在
    高雄市○○區○○路276 號4 樓之住處，徒手竊得甲○○所
    有價值新臺幣（下同）1 萬元之桌上型電腦1 部、鍵盤1 片
    及液晶螢幕1 部，並旋將之載運返家置放。嗣甲○○於99年
    1 月21日12時返家發現上開財物失竊，經鄰居梁屏告知上情
    而報警處理，並經警在乙○○位在高雄縣岡山鎮○○街89號
    2 樓住處起獲上開失竊財物，始悉上情。
二、案經甲○○訴由高雄市政府警察局楠梓分局報請臺灣高雄地
    方法院檢察署檢察官偵查後聲請簡易判決處刑。
    理  由
壹、程序方面（證據能力之判斷）：
一、按被告以外之人（包括證人、鑑定人、告訴人、被害人及共
    同被告等）於審判外之陳述雖不符刑事訴訟法第159 條之1
    至之4 等4 條之規定，而經當事人於審判程序同意作為證據
    ，法院審酌該言詞陳述或書面陳述作成時之情況，認為適當
    者，亦得為證據；當事人、代理人或辯護人於法院調查證據
    時，知有刑事訴訟法第159 條第1 項不得為證據之情形，而
    未於言詞辯論終結前聲明異議者，視為有前項之同意，同法
    第159 條之5 定有明文。查本判決所引用之證據資料屬於被
    告以外之人於審判外之言詞、書面陳述者，均經本院於調查
    證據程序逐一提示並告以要旨，檢察官、被告均未於言詞辯
    論終結前聲明異議，本院審酌上開證據作成時之情況，無不
    當取供或違反自由意志而陳述等情形，且均與本案待證事實
    具有關聯性，認為以之作為本案之證據亦屬適當，自均具有
    證據能力，而得採為認定事實之證據。
貳、實體方面：
一、訊據上訴人即被告乙○○僅坦承有於99年1 月21日9 時50分
    許，持告訴人甲○○住處之備份鑰匙，侵入告訴人上址住處
    ，徒手搬走告訴人所有價值約1 萬元之桌上型電腦1 部、鍵
    盤1 片及液晶螢幕1 部，並將之載運返家置放之事實，惟否
    認有意圖為自己不法所有之犯意，辯稱：因為告訴人積欠伊
    手機費共18,086元，並利用伊名義申請電腦網路，伊搬走告
    訴人電腦之目的是要質押，希望告訴人可以還伊18,086元，
    伊不是真的要告訴人之電腦云云。
二、惟查：
  (一)被告於上開時間，持告訴人先前交付之備份鑰匙，未經告訴
    人同意，侵入告訴人上址住處，擅自搬走告訴人所有價值約
    1 萬元之桌上型電腦1 部、鍵盤1 片及液晶螢幕1 部，並將
    之載運返家置放之事實，業據被告於警詢、偵查供認屬實（
    見警卷第1 至3 頁、偵查卷第4 至5 頁），核與證人即告訴
    人甲○○於警詢時證述：伊於99年1 月21日12時10分許回到
    高雄市○○區○○路276 號4 樓住處，發現家中電腦、液晶
    螢幕及鍵盤遭竊，因伊曾拿鑰匙給被告，懷疑是被告至伊家
    中行竊，經伊與鄰居梁屏至派出所報案，警方調閱被告照片
    ，經鄰居梁屏指認，確定是被告行竊等語（見警卷第4 至5
    頁），及證人梁屏於警詢時證稱：伊於99年1 月21日9 時40
    分許，發現1 陌生女子在德民路276 號門口徘徊，接著就拿
    鑰匙進入該住宅內，伊以為是房客的朋友，不疑有他，至告
    訴人約同日12時30分許，發現該址4 樓電腦失竊，詢問伊是
    否有陌生人進入，伊才懷疑可能是該女子所竊取，經警方調
    閱乙○○照片，是被告侵入告訴人上址住宅沒錯等語（見警
    卷第6 至7 頁），情節相符，並有高雄市政府警察局楠梓分
    局翠屏派出所扣押筆錄、扣押物品目錄表、贓物認領保管單
    、各1 份及採證照片4 張在卷為憑（見警卷第8 至17頁）。
  (二)被告雖以：告訴人積欠伊手機費共18,086元未歸還，伊把告
    訴人之電腦、鍵盤、螢幕都偷走目的是要質押，希望告訴人
    可以還伊錢云云（見警卷第3 頁、本院簡上字卷第17頁）置
    辯，並提出遠傳電信97年5 月至8 月電信費帳單、97年6 至
    8 月通話明細、電信資費繳款單據，及中華電信股份有限公
    司鳳山營運處市○○路＋ADSL /光世代＋MOD ＋Hinet 申請
    書等資料各1 份（見本院簡上字卷第20至36頁）為佐，而證
    人甲○○於本院亦證稱：伊有積欠被告手機費用1 萬多元等
    語（見本院簡上字卷第49頁），則被告所述告訴人有積欠伊
    手機費用1 萬餘元乙節，固堪採信。惟證人甲○○於本院證
    稱：被告未向伊表示要拿伊之電腦質押，要伊還錢再拿回去
    ，被告拿走伊之電腦後，未以此為由向伊催債，被告未向伊
    提過要拿電腦做擔保，要伊還錢等語（見本院簡上字卷第49
    頁），被告於本院亦供稱：伊本來不想偷，因伊見告訴人將
    網路升級還有MOD ，她一直說沒有錢還伊，還有錢辦門號並
    將網路升級，遂將告訴人之電腦、鍵盤、螢幕都偷走；伊事
    前未經過告訴人同意，事後亦未通知告訴人伊將她的電腦拿
    走等語（見本院簡上字卷第59頁），則被告與告訴人間事先
    既無以上開電腦、鍵盤、螢幕等物質押之約定，且被告在竊
    取上開告訴人所有電腦、鍵盤、螢幕等物後，亦未向告訴人
    為任何表示，足見被告所為並非出於質押之意，甚者，若非
    有證人梁屏見聞被告持鑰匙進入告訴人上址住處內，並與告
    訴人至警局指認被告，告訴人尚無從得知究係何人竊取其電
    腦、液晶螢幕及鍵盤，被告所辯伊拿取上開電腦、液晶螢幕
    及鍵盤之目的係為質押云云，委無足採。是以，告訴人雖有
    積欠被告1 萬餘元手機費用未還之情事，亦難謂被告無不法
    所有意圖。
  (三)從而，被告所辯不足採信，被告上開竊盜及侵入住宅犯行，
    洵堪認定，應依法論科。
三、核被告所為，係犯刑法第306 條第1 項侵入住宅罪、同法第
    320 條第1 項之普通竊盜罪。被告係以1 個竊盜之犯意，在
    整體時、地密接下，以一行為之數個舉動同時觸犯竊盜罪以
    及侵入住宅罪，為想像競合犯，應依刑法第55條規定，從一
    重之普通竊盜罪論處，檢察官於簡易判決處刑書認上開2 罪
    應分論併罰，容有誤會。原審以被告罪證明確，適用刑法第
    306 條第1 項、第320 條第1 項、第55條、第41條第1 項前
    段及刑法施行法第1 條之1 等規定，論以被告竊盜罪，並審
    酌被告為貪圖不法利益，率爾竊取他人財物並侵入他人住宅
    ，所為實不足取，惟念其犯後坦承犯行，態度尚可，且所竊
    得之部分物品，業已返還被害人，犯罪所生損害稍有減輕等
    一切情狀，量處拘役59日，並諭知以新臺幣1000元折算1 日
    之易科罰金折算標準，已詳加審認被告本件犯罪情狀而於法
    定刑度範圍內量刑，尚無其他明顯事證可認原審上開量刑有
    何裁量逾越或裁量濫用之明顯違法情事，本院認其認事用法
    均無違誤，量刑亦屬適當，應予維持。被告上訴意旨指摘原
    審判決量刑過重請求撤銷改判，為無理由，應予駁回。
四、另查，被告未曾因故意犯罪受有期徒刑以上刑之宣告，有臺
    灣高等法院被告前案紀錄表1 份在卷可憑，符合刑法第74條
    第1 項第1 款之緩刑要件，且告訴人於本院審理中，亦表示
    伊已不打算提告等語（見本院簡上字卷第54頁），茲念被告
    係因告訴人積欠其手機費用約1 萬餘元，遲未歸還，其一時
    失慮，致罹刑典，其經此偵、審程序及罪刑之宣告之教訓，
    當已知所警惕，信無再犯之虞，本院認所宣告之刑以暫不執
    行為適當，併諭知緩刑3 年之宣告，以勵自新。
據上論斷，應依刑事訴訟法第455 條之1 第1 項、第3 項、第36
8 條，刑法第74條第1 項第1 款，判決如主文。
本案經檢察官丙○○到庭執行職務。
中    華    民    國    99    年    10    月    25    日
                  刑事第六庭  審判長法  官  李璧君
                                    法  官  鄭峻明
                                    法  官  曾鈴
以上正本證明與原本無異。
不得上訴。
中    華    民    國    99    年    10    月    26    日
                                    書記官  李月君
附錄本判決論罪科刑法條：
中華民國刑法第306 條（侵入住居罪）
無故侵入他人住宅、建築物或附連圍繞之土地或船艦者，處1 年
以下有期徒刑、拘役或3百 元以下罰金。
無故隱匿其內，或受退去之要求而仍留滯者，亦同。
中華民國刑法第320條（普通竊盜罪、竊佔罪）
意圖為自己或第三人不法之所有，而竊取他人之動產者，為竊盜
罪，處5 年以下有期徒刑、拘役或5 百元以下罰金。
意圖為自己或第三人不法之利益，而竊佔他人之不動產者，依前
項之規定處斷。
前二項之未遂犯罰之。

司法院資訊處製作；財團法人民間司法改革基金會備份。
